# 请教陈版，关于非同一控制下企业合并确认无形资产的问题。

提问人：我还不会飞 时间：2017-09-14 13:52:02
陈版，您好，最近在看一些公司年报时，发现有的上市公司在非同一控制下企业合并中将营销网络确认为无形资产，很疑惑，请问下在达到什么条件时才可以将被收购方的营销网络确认为无形资产呢？以及销售网咯这么虚的东西，如何确定其价值呢？

回答人：chenyiwei
参考《企业会计准则解释第 5 号》第一条的规定。非同一控制下合并取得被收购方的营销网络，符合该条规定的“可辨认性标准”，可以在收购方合并报表层面确认为无形资产。其公允价值计量问题建议咨询估值方面的专业人士。